【裁判字號】    99,上訴,285
【裁判日期】    990317
【裁判案由】    毒品危害防制條例
【裁判全文】
臺灣高等法院刑事判決                 99年度上訴字第285號
上  訴  人
即  被  告  甲○○
上列上訴人因違反毒品危害防制條例案件，不服臺灣板橋地方法
院98年度訴字第3568號，中華民國98年11月12日第一審判決（起
訴案號：臺灣板橋地方法院檢察署98年度毒偵字第5800號，因被
告於準備程序進行中為有罪之陳述，經原審合議庭裁定行簡式審
判程序）提起上訴，本院判決如下：
    主  文
上訴駁回。
    事實及理由
一、本案經本院審理結果，認第一審判決以上訴人即被告甲○○
    於民國98年8月8日為警採尿前回溯26小時內之某時及同年月
    日下午6時許，在臺北縣土城市○○路○段24巷8號5樓之居所
    ，分別施用海洛因及甲基安非他命各1次，判決被告「甲○
    ○施用第一級毒品，累犯，處有期徒刑捌月；又施用第二級
    毒品，累犯，處有期徒刑肆月。應執行有期徒刑拾月。」其
    認事用法及量刑均無不當，應予維持，並引用第一審判決書
    記載之事實、證據及理由（如附件原審判決書）。
二、被告上訴意旨略以：原審量刑過重且未斟酌自首情節云云。
三、本院查：刑法第62條所謂自首，係指犯人在其犯罪未發覺前
    ，向該管公務員承認犯罪，接受裁判而言。所謂發覺，不以
    有偵查犯罪職權之機關或人員確知其犯罪無誤為必要，祇須
    有確切之根據，對其發生嫌疑，將之列為偵查之對象，即得
    謂為已發覺（最高法院72年台上字第641號判例、97年度台
    上字第5216號裁判意旨參照）。故縱使被告事後因同意搜索
    後交出毒品等應扣押物，仍不符自首要件。復按量刑之輕重
    ，係屬事實審法院得依職權自由裁量之事項，苟已斟酌刑法
    第57條各款所列情狀，而未逾越法定刑度，不得遽指為違法
    。原判決就被告犯罪情節，已在事實欄明白認定，並於理由
    欄明審酌被告前曾經觀察、勒戒及強制戒治後，仍未能戒
    斷其施用毒品之惡習，顯見其自制力薄弱，漠視法令禁制濫
    用毒品，應予非難，兼衡被告施用毒品所生危害實以自戕健
    康為主，暨其犯罪後之態度等一切情狀，另敘明扣案如事實
    欄所載之物，並非違禁物，且被告否認為其所有，復於偵查
    中表示縱為其所有亦拋棄之等語，爰不予宣告沒收。原審就
    刑罰裁量職權之行使，既未逾越法律所規定之範圍，亦無濫
    用權限之情形，被告上訴猶請求從輕量刑，難認有理由，應
    予駁回。
據上論斷，應依刑事訴訟法第373 條、第368 條，判決如主文。
本案經檢察官陳大偉到庭執行職務。
中    華    民    國    99    年    3    月    17    日
                  刑事第九庭    審判長法  官  陳貽男
                                      法  官  詹駿鴻
                                      法  官  楊炳禎
以上正本證明與原本無異。
施用第一級毒品部分，如不服本判決，應於收受送達後10日內向
本院提出上訴書狀，其未敘述上訴之理由者並得於提起上訴後10
日內向本院補提理由書（均須按他造當事人之人數附繕本）「切
勿逕送上級法院」。
其餘部分不得上訴。
                                      書記官  林月蓉
中    華    民    國    99    年    3    月    17    日
附錄：本案論罪科刑法條全文
毒品危害防制條例第10條
施用第一級毒品者，處6月以上5年以下有期徒刑。
施用第二級毒品者，處3年以下有期徒刑。
附件
臺灣板橋地方法院刑事判決              98年度訴字第3568號
公  訴  人  臺灣板橋地方法院檢察署檢察官
被      告  甲○○  男  47歲（民國○○年○月○日生）
                    身分證統一編號：Ｚ000000000號
                    住臺北縣板橋市○○路○段38巷156弄73號
                    居臺北縣土城市○○路○段24巷8號5樓
                    （現於臺灣臺北監獄臺北分監執行中）
上列被告因違反毒品危害防制條例案件，經檢察官提起公訴（98
年度毒偵字第5800號），因被告於本院準備程序中就被訴事實為
有罪之陳述，本院告知被告簡式審判程序之旨，並聽取當事人之
意見後，由本院合議庭裁定改由受命法官獨任依簡式審判程序進
行，判決如下：
    主  文
甲○○施用第一級毒品，累犯，處有期徒刑捌月。又施用第二級
毒品，累犯，處有期徒刑肆月。應執行有期徒刑拾月。
    事實及理由
一、本案犯罪事實、證據及應適用之法條，除犯罪事實部分第十
    一行「在不詳地點及」應予刪除。證據部分應補充：被告甲
    ○○於本院審理時之自白。應適用之法條部分另補充：被告
    施用海洛因、甲基安非他命前持有第一、二級毒品之低度行
    為，分別為其施用之高度行為所吸收，均不另論罪。餘均引
    用如附件檢察官起訴書之記載。
二、爰審酌被告曾因施用毒品經觀察、勒戒及強制戒治，且有因
    施用毒品經論罪科刑之執行紀錄，有臺灣高等法院被告前案
    紀錄表在卷足稽，猶施用海洛因、甲基安非他命再犯本罪，
    顯見其自制力薄弱，漠視法令禁制濫用毒品，應予非難，兼
    衡被告施用毒品所生危害實以自戕健康為主，暨其犯罪後之
    態度等一切情狀，分別量處如主文所示之刑，並定其應執行
    之刑。又扣案如事實欄所載之物，並非違禁物，且被告否認
    為其所有，復於偵查中表示縱為其所有亦拋棄之等語，爰不
    予宣告沒收。
據上論斷，應依刑事訴訟法第273 條之1 第1 項、第299 條第1
項前段、第310 條之2 、第454 條第2 項，毒品危害防制條例第
10條第1 項、第2 項，刑法第11條前段、第47條第1 項、第51條
第5 款，判決如主文。
本案經檢察官李美金到庭執行職務。
中    華    民    國    98    年    11  月    12    日
                  刑事第十二庭  法  官  李君豪
以上正本證明與原本無異。
如不服本判決，應於判決送達後10日內敘明上訴理由，向本院提
出上訴狀 (應附繕本) ，上訴於臺灣高等法院。其未敘述上訴理
由者，應於上訴期間屆滿後20日內向本院補提理由書「切勿逕送
上級法院」。
                                書記官  金和國
中    華    民    國    98    年    11    月    12    日
附錄本案論罪科刑法條全文：
毒品危害防制條例第10條
施用第一級毒品者，處6月以上5年以下有期徒刑。
施用第二級毒品者，處3年以下有期徒刑。

司法院資訊處製作；財團法人民間司法改革基金會備份。
